---
title: "Teil 1: Organisation von Projekten"
author: "Edith Scheifele"
date: "01 März 2019"
output: 
  html_document:
    toc: true
    number_sections: true
  keep_tex: true  
---

```{r setup, include=FALSE}
knitr::opts_chunk$set(echo = TRUE, comment = NA, message = FALSE)
```

```{r}
library(here)
```

# Organisation von Projekten

Wenn wir von Projekten reden, meinen wir im Allgemeinen 1 Experiment oder 1 Analyse. 

## Anlegen einer Projektstruktur


### Anlegen eines R-Projects

1. Wir öffnen RStudio.

2. Wir legen ein sogenanntes *project* an, indem wir auf File > New Project klicken. 

3. Dann erscheint ein Pop-up-Fenster, in dem wir New Directory > New Project auswählen. 

4. Unter *Directory name* geben wir unserem Projektordner einen einschlägigen Namen und unter *Create project as subdirectory of* wählen wir *Dektop* (oder einen anderen gut wiederauffindbaren Ort) aus. Anschließend klicken wir auf *Create project*.

5. Unsere RStudio-Oberfläche erneuert sich und wir sehen rechts oben in der Ecke einen blauen Quader mit dem Namen des Projekts.

### Anlegen von Unterordnern

In unserem neuen Ordner *my_new_experiment*, legen wir folgende Unterordner an: *data*, *scripts* und *fig*.

- in *data* legen wir unsere Output-Dateien (txt, csv, edat) ab  
- in *scripts* legen wir unsere R-Skripte ab  

    + *01_prepare.R*  
    + *02_load.R* 
    + ... 
    + *Dokumentation.Rmd* 
  
- in *figures* legen wir unsere Plots ab
- ggf. weitere Ordner

### Relative und absolute Pfade

Um unser Projekt self-contained, beweglich und auch für andere direkt nutzbar zu machen, empfiehlt sich die Installation von *here*. *here* ist ein Package, das mittels einer Heuristik immer wieder herausfindet, wo sich das Projekt z.B. nach einem PC-Wechsel befindet. Das klingt trivial, ist aber eine wunderbare Sache! So muss man, z.B. nicht alle *setwd()*s neu setzen, wenn man auf einen anderen Laptop wechselt. 

Wir installieren *here* auf unserem Laptop:

```{r eval = FALSE}
install.packages("here")
```



